---
title: "Matrix"
output: html_document
---

### 二維矩陣
- 逐行填入
```{r}
m1 <- matrix(c(1,2,3, 11,12,13), nrow = 2, ncol = 3, byrow = TRUE,
               dimnames = list(c("row1", "row2"),
                               c("C.1", "C.2", "C.3")))
    
print(m1)
```

- 逐列填入
```{r}
m2 <- matrix(c(1,2,3, 11,12,13), nrow = 2, ncol = 3, byrow = F,
               dimnames = list(c("row1", "row2"),
                               c("C.1", "C.2", "C.3")))
    
print(m2)
```

- 看矩陣的行列數
```{r}
dim(m1)
```

- 修改矩陣行列數
```{r}
dim(m1) <- c(3, 2)
m1
```

### 三維矩陣
- 將m1矩陣改成3維矩陣：兩個向度，每個為1:3的矩陣.
```{r}
dim(m1) <- c(1,3,2)
m1
```

- m1屬性改變
```{r}
class(m1)
```

### 合併列/行向量成矩陣
- `rbind()`：bind by **row**，依**行**綁定。
```{r}
rbind(c(1,2,3),c(4,5,6),c(7,8,9),c(10,11,12))
```

- `cbind()`：bind by **column**，依**列**綁定。
```{r}
cbind(c(1,2,3,4),c(5,6,7,8),c(9,10,11,12))
```

### 對角矩陣
- 3:3方陣單位矩陣
```{r}
diag(1, nrow = 3)
```

- 4:3矩陣，對角線為1～4
```{r}
diag(c(1:4), nrow = 4, ncol = 3)
```

- 取出m2矩陣對角線上的數值
```{r}
diag(m2)
class(diag(m2))
```

### 取出矩陣元素
- 取出第一行第二列的元素
```{r}
m2
m2[1,2]
```

- 取出第一行2～3的元素
```{r}
m2[1,c(2:3)]
```

- 取出第二行
```{r}
m2[2,]
class(m2[2,])
```

  - 如果要維持為矩陣，則在`m2[2,]`中加入`drop = FALSE`。
```{r}
m2[2, ,drop = F]
class(m2[2, ,drop = F])
```

- 不顯示行列的元素
```{r}
m2[-2, -2]  # 不呈現第二行和第二列
```

- 修改矩陣元素
```{r}
m2  # m2[1,1] = 1

m2[1,1] <- 3
m2  # m2[1,1] = 3
```

### 練習
1.
```{r}
mt <- matrix(1:2, nrow = 3, ncol = 4, byrow = F)
mt
```

2.
```{r}
mt2 <- diag(c(2, 3, 6), nrow = 3, ncol = 4)
mt2
```

3.
```{r}
mt2[3,4] <- 5
mt2
```

---
## 矩陣運算
### 1. 單一數字與矩陣的基本運算
 - `+`
```{r}
mt + 1
```
 
- `-`
```{r}
mt - 1
```

- `*`
```{r}
mt*2
```

- `/`
```{r}
mt/2
```

### 2. 矩陣與矩陣的四則運算。
    - `+`
```{r}
mt + mt2
```
    
    - `-`
```{r}
mt - mt2
```

  - `*`
```{r}
mt * mt2
```

  - `/`
```{r}
mt2/mt
```
  
### 3. 矩陣與向量做四則運算
```{r}
# +
mt2 + c(1:3)
mt2 + c(1:4)
# -
mt2 - c(1:3)
# *
mt2 * c(1:3)
# /
mt2/c(1:3)
```

```{r}
mt2 + c(1:2)
```
  
```{r}
mt2 + c(1:5)
```

### 4. 內積
- mt和mt2內積
```{r}
# 先修改mt2矩陣行列改成4*3
dim(mt2) <- c(4,3)
mt2
```

```{r}
mt%*%mt2
```

- mt2和mt的內積
```{r}
mt2%*%mt
```

### 5. 外積
```{r}
# solution 1
mt %o% m2

# solution 2
outer(mt, m2)
```

### 5. 轉置矩陣
```{r}
t(mt2)
```

 - `t()`轉置矩陣，行名稱、列名稱也會跟著改變
```{r}
t(m2)
```

### 6. 矩陣元素和平均值
```{r}
mt2

rowSums(mt2)
colSums(mt2)
rowMeans(mt2)
colMeans(mt2)
sum(mt2)
mean(mt2)
```

### 7. 行列式值
- 方陣
```{r}
matrix(1:9, nrow = 3)
det(matrix(1:9, nrow = 3))
```

- 不同行列數的矩陣
```{r}
det(mt2)
```

### 8. 逆矩陣
```{r}
solve(matrix(1:9, nrow = 3, ncol = 3))  # 不可逆
```

```{r}
# 可逆
mn <- matrix(c(1,2,5,4,9,8,7,4,9), nrow = 3, ncol = 3)
solve(mn)
```

- 驗證
```{r}
round(solve(mn) %*% mn)
```

- 廣義逆矩陣
```{r}
# install.packages("MASS")
library(MASS)
ginv(matrix(1:9, nrow = 3, ncol = 3))  # 可得出逆矩陣
```

```{r}
ginv(mn)  # 結果與solve(mn)相同
```

- 驗證
```{r}
mn %*% ginv(mn) %*% mn
```

```{r}
m3 <- matrix(1:9, nrow = 3, ncol = 3) 
m3 %*% ginv(m3) %*% m3
```

- 解方程式
- e.g.1 x+3y = 4, 2x+4y=6
```{r}
A <- matrix(c(1,3, 2,4), nrow = 2, byrow=T)
A
```

```{r}
solve(A) %*% matrix(c(4,6), nrow = 2)  # 方程解
```

```{r}
solve(matrix(c(1,2,3,2,3,4,-1,3,5), nrow = 3, byrow = F))%*%matrix(c(10,1,4), nrow = 3, byrow = F)
```

 - e.g.2 x+2y-z=10, 2x+3y+3z=1, 3x+4y+5z=4
```{r}
A <- matrix(c(1,2,-1, 2,3,3, 3,4,5), nrow = 3, byrow = T)
# 解方程式
solve(A)%*%matrix(c(10,1,4), nrow = 3)
```
 

### 9. 特徵值和特徵向量
```{r}
eigen(A)  # values-特徵值, vectors-特徵向量
```

### 10. 矩陣分解
- LU
```{r}
library(matrixcalc)
lu.decomposition(A)
```
  - 驗證
```{r}
lu.decomposition(A)$L %*% lu.decomposition(A)$U == A
```

- Cholesky分解
```{r}
m4 <- diag(4)+2
chol(m4)
```
  - $分解逆矩陣*分解矩陣=原矩陣$
```{r}
t(chol(m4)) %*% chol(m4)
```

  - $分解矩陣對角線值的平方積 = 行列式值$
```{r}
prod(diag(chol(m4))^2)
det(m4)
```

- QR
```{r}
qr(m4)
```

  - QR分解矩陣R值
```{r}
qr.R(qr(m4))
```

  - QR分解矩陣Q值
```{r}
qr.Q(qr(m4))
```

  - $Q*R=原矩陣$
```{r}
qr.Q(qr(m4)) %*% qr.R(qr(m4))
```

  - X = 原矩陣
```{r}
qr.X(qr(m4))
```

- 奇異值分解SVD
```{r}
svd(m4)
```
   
   - $svd的u %*% svd的d為對角線的矩陣 %*% svd的v之轉置矩陣 = 原矩陣$
```{r}
svd(m4)$u %*% diag(svd(m4)$d) %*% t(svd(m4)$v)
```

### 練習
1. 3x-2y = 4 \\ x-y=-2
```{r}
ma1 <- cbind(c(3,1),c(-2,-1))
s1 <- matrix(c(4,-2), nrow = 2)
solve(ma1) %*% s1
```

2. 3x+2y+z = 3 \\ 2x+y+z=0 \\ 6x+2y+4z=6
```{r}
ma2 <- cbind(c(3,2,6),c(2,1,2),c(1,1,4))
s2 <- matrix(c(3,0,6), nrow = 3)
solve(ma2) %*% s2
```

3.
```{r}
ma3 <- cbind(c(1,4,2),c(3,1,-5),c(-2,3,7))
s3 <- matrix(c(-7,5,19), nrow = 3)
solve(ma3) %*% s3
```

 
 