---
title: "Heteroskedasticity"
output: html_document
---

- 前置作業
```{r}
# install package "PoEdata"
library(devtools)
install_git("https://github.com/ccolonescu/PoEdata")
```

```{r}
library(dplyr)
library(PoEdata)
library(lmtest)
library(broom)
library(sandwich)
library(stargazer)
library(ggplot2)
```

## Data
```{r}
data("food")

data("cps2")
```

- graphs
  - data
```{r}
ggplot(food, aes(x = income, y = food_exp)) +
  geom_point(color = "dark blue") +
  geom_smooth(formula = y~x, method = "lm", se = F)
```

- `food_exp`對`income`做ols回歸的殘差和`income`之間的關係
```{r}
food_ols <- lm(food_exp ~ income, data = food)
food <- food %>%
  mutate(res_ols = food_ols$residuals)

ggplot(food, aes(x = income, y = res_ols)) +
  geom_point(color = "dark blue")
```

## Heteroskedasticity Tests
### The Breusch-Pagan Test
#### solution 1
1. 做`food_exp` 對 `income` 回歸
```{r}
model1 <- lm(food_exp~income, data=food)
```

2. 將`model1`的殘差做平方，存回food中，變數取名為`res_sqr`。
```{r}
food$res_sqr <- (model1$residuals)^2
```

3. 建立殘差的回歸等式。
```{r}
model1_res <- lm(res_sqr ~ income, data=food)
stat_model1_res <- glance(model1_res)
stat_model1_res
```

4. 找到 $\alpha = 0.05$時，卡方分配的 critical value。
```{r}
chisq_cr <- qchisq(1-0.05, stat_model1_res$df)
chisq_cr
```

5. 計算該模型的卡方分配結果及其p-value。
```{r}
# 卡方分配結果
chisq <- nobs(model1_res)*stat_model1_res$r.squared
chisq

# p-value
p_value <- 1-pchisq(chisq, stat_model1_res$df)
p_value
```

#### solution 2
```{r}
bptest(model1)
```

### The Goldfeld-Quandt Test
#### solution 1
#### 使用data：`cps2`
1. 設定model
```{r}
in_metro <- filter(cps2, metro == 1)
in_country <- filter(cps2, metro == 0)

# model
wg1 <- lm(wage ~ educ + exper, data = in_metro)
wg0 <- lm(wage ~ educ + exper, data = in_country)
```

2. $\alpha = 0.05$下，F分配的 critical value。
```{r}
df1 <- wg1$df.residual
df0 <- wg0$df.residual

F_lc <- qf(0.05/2, df1, df0)
F_rc <- qf(1-(0.05/2), df1, df0)

F_lc
F_rc
```

3. 計算這兩個模型的F值。
```{r}
F_stat <- glance(wg1)$sigma^2/glance(wg0)$sigma^2
F_stat

# p-value
1-pf(F_stat, df1, df0)
```

#### 使用data：`food`
1. 將資料分成低收入與高收入。（小於收入中位數為低收入，大於則為高收入。）並依照收入高低做不同的回歸模型。
```{r}
low_I <- filter(food, income <= median(income))
high_I <- filter(food, income >= median(income))

# model
I_l <- lm(food_exp~income, data=low_I)
I_h <- lm(food_exp~income, data=high_I)
```

2. $\alpha = 0.05$下，F分配的 critical value。
```{r}
df_l <- I_l$df.residual
df_h <- I_h$df.residual
    
# critical value
F_c <- qf(1 - (0.05/2), df_h, df_l)
F_c
```

3. 計算這兩個模型的F值。
```{r}
F_stat2 <- glance(I_h)$sigma^2/glance(I_l)$sigma^2
F_stat2

# p-value
1-pf(F_stat2, df_h, df_l)
```

#### solution 2
```{r}
foodols <- lm(food_exp ~ income, data = food)
gqtest(foodols, point=0.5, alternative="greater", order.by=food$income)
```

