---
title: "Panel Data"
output: html_document
---

```{r}
library(dplyr)
library(tidyverse)
library(magrittr)
```

## data
```{r}
library(readr)
fatality <- read_csv("https://raw.githubusercontent.com/tpemartin/Econometric-Analysis/master/Part%20II/fatality.csv")
```

- 檢查data
```{r}
fatality %>% summarise_all(funs(class))
```

## panel data package: plm
```{r}
# install.packages("plm")
library(plm)
```

- 宣告data為panel data frame
```{r}
fatality <- pdata.frame(fatality,c("state","year"))
```

## 初步觀察資料
```{r}
#各州啤酒稅（beertax）與車禍死亡率（mrall）
fatality %>% 
  ggplot()+
  geom_point(aes(x=beertax,y=I(mrall*1000)))
```

  - 不同州使用不同顏色畫圖
```{r}
fatality %>% 
  ggplot()+
  geom_point(aes(x=beertax,y=I(mrall*1000),color=state))+
  guides(color = guide_legend(keywidth = .6, keyheight = .8))
```

- 不同年用不同顏色畫圖
```{r}
fatality %>% 
  ggplot()+
  geom_point(aes(x=beertax,y=I(mrall*1000),color=year))+
  guides(color = guide_legend(keywidth = .6, keyheight = .8))
```

## 組內差異
- 去除每個州的中間點，即進行de-mean
```{r}
fatality %>% 
  group_by(state) %>% #依state分組進行以下程序：
  mutate(
    mrall_demean=mrall-mean(mrall),
    beertax_demean=beertax-mean(beertax)
    ) %>%
  select(mrall_demean,beertax_demean) %>%
  ungroup() -> demean_results # 分組變數會被保留

demean_results
```

- 再畫一次圖
```{r}
demean_results %>%
  ggplot()+
  geom_point(aes(x=beertax_demean,y=mrall_demean,color=state))+
  geom_smooth(aes(x=beertax_demean,y=mrall_demean),method = "lm",se=FALSE)+
  guides(color = guide_legend(keywidth = .6, keyheight = .8))
```

## 使用dummies
```{r}
fatality %>% lm(data=., mrall~factor(state)) -> results
results
```

- 模型估計 迴歸模型設定
```{r}
model<- mrall~beertax
```

### OLS pooled
- $$mrall_{it} = \beta_0 + \beta_1BeerTax_{it}+\upsilon_{it}$$
```{r}
pool1<-plm(model, data=fatality, model='pooling')
summary(pool1)
```

### Random Effect
- $$mrall_{it} = \beta_0 + \beta_1BeerTax_{it}+\upsilon_{it}$$
```{r}
re1<-plm(model, data=fatality, model='random')
summary(re1)
```

### Fixed Effect
- 一個固定效果：$$mrall_{it} = \alpha_i + \beta_1BeerTax_{it}+\epsilon_{it}$$
```{r}
fe1<-plm(model, data=fatality, model='within', effect='individual')
summary(fe1)
```

- 兩個固定效果：$$mrall_{it} = \alpha_i + \delta_{t} + \beta_1BeerTax_{it}+\epsilon_{it}$$
```{r}
fe2<-plm(model, data=fatality, model='within', effect='twoways')
summary(fe2)
```

### Model Comparison
```{r}
library(stargazer)
stargazer(pool1,re1,fe1,fe2,type='text',
          column.labels = c("Pooled OLS","RE","FE-individual","FE-two-ways"))
```

## Choose Model
- BP Test
```{r}
library(lmtest)
bptest(pool1)
```

- Test for Random Effects vs OLS
```{r}
plmtest(pool1)
```

- Test for Fixed Effects versus OLS
```{r}
# fe1 vs pool1
pFtest(fe1, pool1)
```

```{r}
# fe2 vs pool2
pFtest(fe2, pool1)
```

- Hausman Test
  - $H_0$: $v_{it}$ 與 $BeerTax_{it}$ 無關 -> 可以用 Fixed Effect 或 Random Effect
  - $H_1$: $v_{it}$ 與 $BeerTax_{it}$ 有關 -> 用 Fixed Effect
```{r}
phtest(fe1,re1)  # inconsistent => use Fixed Effect
```


