---
title: "Random Variable"
output: html_document
---

## Bernoulli 隨機變數與二項隨機變數
### Bernoulli 隨機變數
- ```dbinom(x, size, prob)```: $f(x)=P(X=x)$
```{r}
dbinom(2, 10, 0.7)
```

  - plot
```{r}
plot(0:100, dbinom(0:100, size = 100, prob = 0.5), type = "l", ylab = "Probability")
```

- ```qbinom(q, size, prob)```: $F(x)=P(X \leq x)$
```{r}
pbinom(2, 10, 0.7)
```

- ```qbinom(p, size, prob)```: $F^{-1}(p)$
```{r}
qbinom(0.95, 10, 0.7)
```

-  n 個符合二項式分布的隨機值: ```rbinom```
```{r}
hist(rbinom(1000, size = 100, prob = 0.5), ylab = "Frequency")
```

- plot of pmf
```{r}
# solution 1
barplot(dbinom(seq(0,15), 15, 0.8), names.arg = seq(0,15))
# solution 2
plot(seq(0,15), dbinom(seq(0,15), 15, 0.8), type = "h")
```

### 二項隨機變數
- 創造10個相互獨立的Bernoulli(0.5)隨機變數
```{r}
rbinom(n = 10, size = 1, prob = 0.5)
```

## 均勻隨機變數
- ```dunif(x, min, max)```: $f(x)$
```{r}
dunif(2, -5, 5)
```
  - plot
```{r}
plot(seq(-0.5, 1.5, by = 0.01), dunif(seq(-0.5, 1.5, by = 0.01), min = 0, max = 1), type = "s")
```

- ```punif(q, min, max)```: $F(2)=P(X \leq 2)$
```{r}
punif(2, -5, 5)
```
  - plot
```{r}
plot(seq(-0.5, 1.5, by = 0.01), punif(seq(-0.5, 1.5, by = 0.01), min = 0, max = 1), type = "l")
```

- ```qunif(p, min, max)```: $F^{-1}(p)$
```{r}
qunif(0.7, -5, 5)
```

- ```runif```
```{r}
hist(runif(1000), ylab = "Frequency")
```

- 創造5個U[-1,1]的均勻隨機變數
```{r}
runif(n=5, min = -1, max = 1)
```

## 常態分佈
- 常態分佈的機率密度值：
```{r}
x <- seq(from = -3, to = 3, by = 0.01)
y <- dnorm(x)
plot(x, y, type = "l", ylab = "Density")
```

- 對應輸入的常態分布累積機率值: ```pnorm```
```{r}
pnorm(1.96)
```

- 對應累積機率值的常態分布輸入: ```qnorm```
```{r}
qnorm(0.975)
```

-  n 個符合常態分布的隨機值: ```rnorm```
```{r}
hist(rnorm(1000), ylab = "Frequency")
```


## Poisson分佈
- 單位時間 4 以內某特定事件沒有發生到發生 20 次的機率分布：
```{r}
x <- 0:20
y <- dpois(x, lambda = 4)
plot(x, y, type = "l", ylab = "Probability")
```

- 對應輸入的 Poisson 分布累積機率值：
```{r}
ppois(4, lambda = 4)
```

- 對應累積機率值的 Poisson 分布輸入:
```{r}
qpois(0.62, lambda = 4)
```

-  n 個符合 Poisson 分布的隨機值：
```{r}
x <- rpois(1000, lambda = 4)
hist(x, ylab = "Frequency")
```

## 卡方分配
- 卡方分布的機率密度值：```dchisq()```
```{r}
x <- 1:50
y <- dchisq(x, df = 5)
plot(x, y, type = "l", ylab = "Probability")
```

- 對應輸入的卡方分布累積機率值：```pchisq()```
```{r}
pchisq(5, df = 5)
```

- 對應累積機率值的卡方分布輸入：```qchisq()```
```{r}
qchisq(0.58, df = 5)
```
    
- n 個符合卡方分布的隨機值：```rchisq()```
```{r}
x <- rchisq(1000, df = 5)
hist(x, ylab = "Frequency")
```
    
## 練習
1. 有三枚硬幣：公正硬幣、擲出正面機率是 0.7 的硬幣、擲出正面機率是 0.3 的硬幣。投擲這三枚硬幣 100 次，求出現 0 到 100 次正面的機率分布圖。

```{r}
x <- 0:100
y1 <- dbinom(x, size = 100, prob = 0.5)
y2 <- dbinom(x, size = 100, prob = 0.7)
y3 <- dbinom(x, size = 100, prob = 0.3)
plot(x, y1, type = "l", ylab = "Probability", ylim = c(0, max(y1, y2, y3)))
lines(y2, col = "red")
lines(y3, col = "green")
```
    