---
title: "Probability"
output: html_document
---

## 模擬隨機試驗
- 擲銅板：取後放回，共擲20次。
```{r}
library(caTools)
set.seed(1234)
f.coin <- sample(c("H","T"), size = 20, replace = T)
f.coin
```

```{r}
tf.coin <- table(f.coin)
tf.coin
prop.table(tf.coin)
```

- 擲不公正的銅板：P(H) = 0.3, P(T) = 0.7，一樣取後放回，共擲20次。
```{r}
set.seed(1234)
nf.coin <- sample(c("H","T"), size = 20, replace = T, prob = c(0.3,0.7))
nf.coin
```

```{r}
tnf.coin <- table(nf.coin)
tnf.coin
prop.table(tnf.coin)
```

  - 強制出現的比例為3:7
```{r}
rep(c("H", "T"), times = c(0.3*20, 0.7*20))
```
  
### 練習
1. 設定模擬試驗
```{r}
set.seed(1234)
dice <- sample(c(1:6), size = 20, replace = T)
dice
```

2. 每個數字發生的個數
```{r}
t.dice <- table(dice)
t.dice
```

3. 每個數字發生佔所有事件的比例
```{r}
prop.table(t.dice)
```

## 排列組合
- ```choose(n, k)```組合：從n中取出k。
```{r}
choose(4,2)
```

- ```factorial(k)```階層：k!
```{r}
factorial(3)
```

- ```combn(x,n)```：列出所有組合數的矩陣
```{r}
combn(4,2)
t(combn(4,2))
```
  - ```combinations(n, k)```
```{r}
library(gtools)
combinations(4,2)
```

- ```expand.grid()```：以data.frame的形式輸出所有組合的狀況，有出現是1，沒有出現是2。
```{r}
expand.grid(rep(list(0:1),3))
```

- 排列
```{r}
permutations(3, 1)
```


## 條件機率
- 撲克牌data
```{r}
card <- data.frame(color = rep(c("spade","heart","diamond","club"), 13),
           num = rep(c(1:13),4))

table(card)
```

- 取出第一張牌是紅心，取出第二張牌也是紅心的機率。
```{r}
card1 <- choose(NROW(card[card$color == "heart",]),1)/choose(NROW(card),1)
card2 <- choose(NROW(card[card$color == "heart",]),2)/choose(NROW(card),2)

card2/card1
```

### 練習
- 從撲克牌中取出5張牌，前4張都是黑桃（spade），請問第5張也是黑桃的機率。
```{r}
B <- choose(NROW(card[card$color=="spade",]), 4)/choose(NROW(card), 4)
AB <- choose(NROW(card[card$color=="spade",]), 5)/choose(NROW(card), 5)

AB/B
```

## 應用
### Monty Hall 悖論
- 3道門，其中一道後面是車子，另外兩道門後都是山羊。主持人知道每道門後面是什麼，但抽的人不知道。如果抽的人選了一道有山羊的門，那麼主持人就要選另一道一樣有山羊的門；但如果抽的人選有車子的門，那麼主持人會隨機選一道有山羊的門。當選定後，主持人會問抽的人是否要換？問：如果換一道門，抽中車子的機率會不會增加？

```{r}
B <- 10000
monty_hall <- function(strategy){
  doors <- as.character(1:3)
  prize <- sample(c("car", "goat", "goat"))
  prize_door <- doors[prize == "car"]
  my_pick  <- sample(doors, 1)
  show <- sample(doors[!doors %in% c(my_pick, prize_door)],1)
  stick <- my_pick
  stick == prize_door
  switch <- doors[!doors %in% c(my_pick, show)]
  choice <- ifelse(strategy == "stick", stick, switch)
  choice == prize_door
}
stick <- replicate(B, monty_hall("stick"))
mean(stick)
#> [1] 0.342
switch <- replicate(B, monty_hall("switch"))
mean(switch)
#> [1] 0.668
```

