---
title: "Nonlinear Regression"
output: html_document
---

- 前置作業
```{r}
library(AER)
library(dplyr)
```

## data
```{r}
data("CASchools")
# add score and STR
CASchools <- CASchools %>% 
    mutate(
      STR = students/teachers,
      score = (read+math)/2
    )
```

## 實作-多項式模型
### Case 1: 簡單線型回歸（OLS）
```{r}
library(ggplot2)
ggplot(CASchools, aes(x = income, y = score)) +
  geom_point(colour = "steelblue") +
  geom_smooth(method = "lm", se = F, color = "red") +
  ggtitle(label = "Score vs. District Income and a Linear OLS Regression")
```

### Case 2: 二次方回歸（Quadratic Model)
```{r}
qm <- lm(score ~ income + I(income^2), data = CASchools) 
summary(qm)
```

- test of coefficients
```{r}
coeftest(qm, vcov. = vcovHC, type = "HC1")
```

- 畫圖
```{r}
ggplot(CASchools, aes(x = income, y = score)) +
  geom_point(colour = "steelblue") +
  geom_smooth(method = "lm", se = F, color = "red") +
  geom_smooth(method = "lm", formula = y ~ poly(x,2), 
              se = F, color = "dark orange") +
  ggtitle(label = "Score vs. District Income and a Quadratic Regression")
```

## Case 3: 立方回歸（Cubic Model）
```{r}
cm <- lm(score ~ poly(income, degree = 3, raw = T),
        data = CASchools)
summary(cm)
```

- 假設檢定
```{r}
matrix <- rbind(c(0, 0, 1, 0),
            c(0, 0, 0, 1))
linearHypothesis(cm, hypothesis.matrix = matrix, white.adjust = "hc1")
```

- 使用`coeftest`檢定
```{r}
coeftest(cm, vcov. = vcovHC, type = "HC1")
```

```{r}
ggplot(CASchools, aes(x = income, y = score)) +
  geom_point(colour = "steelblue") +
  geom_smooth(method = "lm", se = F, color = "red") +
  geom_smooth(method = "lm", formula = y ~ poly(x,2), 
              se = F, color = "orange") +
  geom_smooth(method = "lm", formula = y ~ poly(x,3), 
              se = F, color = "lightcoral") +
  ggtitle(label = "Score vs. District Income and a Cubbic Regression")
```

### Quadratic Model在高低Income單位變化的預測結果
- 使用二次方回歸模型，預測收入為10和11時的單位變化，及收入為40和41時的單位變化。
```{r}
new_df <- data.frame(income = c(10, 11, 40, 41))
Y_hat_qm <- predict(qm, newdata = new_df)
Y_hat_qm %>% matrix(., nrow = 2, byrow = F) %>%
  {diff(.)}
```

## 實作-對數模型
### Case 1: Y受X的變化量影響
- model
```{r}
logm <- lm(score ~ log(income), data = CASchools)
summary(logm)
```

- 使用`coeftest`進行假設檢定。
```{r}
coeftest(logm, vcov = vcovHC, type = "HC1")
```

```{r}
ggplot(CASchools, aes(x = income, y = score)) +
  geom_point(colour = "steelblue") +
  geom_smooth(method = "lm", formula = y ~ log(x), 
              se = F, color = "red") +
  ggtitle(label = "Score vs. District Income and Linear-Log Regression")
```

### Case 2: Y的變化量受X影響
- Model：$ln(Y_i) = \beta_0+\beta_1*X_i+\epsilon_i$
```{r}
logm2 <- lm(log(score) ~ income, data = CASchools)
summary(logm2)
```

- 使用`coeftest`進行假設檢定。
```{r}
coeftest(logm2, vcov = vcovHC, type = "HC1") 
```

### Case 3: Y的變化量受X的變化量影響
- model
```{r}
logm3 <- lm(log(score) ~ log(income), data = CASchools)
summary(logm3)
```

- 使用`coeftest`進行假設檢定。
```{r}
coeftest(logm3, vcov = vcovHC, type = "HC1")
```

- 畫圖
```{r}
ggplot(CASchools, aes(x = income, y = log(score))) +
  geom_point(colour = "steelblue") +
  geom_smooth(method = "lm", se = F, color = "red") +
  geom_smooth(method = "lm", formula = y ~ log(x), 
              se = F, color = "orange") +
  ggtitle(label = "Log-Linear Regression vs. Log-Log Regression")
```

## 實作-變數交叉回歸
### Case 1: 兩個判斷變數交互作用
- Model
```{r}
# data
CASchools_bi1 <- CASchools %>%
  mutate(
  D1 = ifelse(STR >= 20, 1, 0),
  D2 = ifelse(english >= 10, 1, 0)
)
# model
bm1 <- lm(score ~ D1*D2, data = CASchools_bi1)
summary(bm1)
```

- 檢定：```coeftest```
```{r}
coeftest(bm1, vcov. = vcovHC, type = "HC1")
```

- 預測結果
```{r}
b_new_df <- data.frame(D1 = c(0,0,1,1), D2 = c(0,1,0,1))
b_new_df$predict <- predict(bm1, b_new_df)
b_new_df
```

### Case 2: 一個連續變數和一個判斷變數交互作用
- 探討：學校師生比和高英文為第二外語的學生比，如何影響成績。
- Model: $Y_i = \beta_0+\beta_1*STR_i+\beta_2*D_{2i}+\beta_2*(STR_i*D_{2i})+\epsilon_i$
```{r}
bcm2 <- lm(score ~ STR + D2 + STR*D2, data = CASchools_bi1)
summary(bcm2)
```

- 檢定：```coeftest```
```{r}
coeftest(bcm2, vcov. = vcovHC, type = "HC1")
```

- 畫圖
```{r}
bcm2_fun0 <- function(x){
  return(coef(bcm2)[1]+coef(bcm2)[2]*x+
    coef(bcm2)[3]*0+coef(bcm2)[4]*0*x)
}

bcm2_fun1 <- function(x){
  return(coef(bcm2)[1]+coef(bcm2)[2]*x+
    coef(bcm2)[3]*1+coef(bcm2)[4]*1*x)
}

ggplot(CASchools_bi1, aes(x = STR, y = score, color = factor(D2))) +
  geom_point() +
  scale_x_continuous(limits = c(0,27), breaks = seq(0,27, by = 5)) +
  stat_function(fun = bcm2_fun0, geom = "line", color = "coral") +
  stat_function(fun = bcm2_fun1, geom = "line", color = "skyblue")
```

### Case 3: 兩個連續變數的交互作用
- model
```{r}
ccm3 <- lm(score ~ STR + english + STR * english, data = CASchools_bi1)
summary(ccm3)
```

- 檢定
```{r}
coeftest(ccm3, vcov. = vcovHC, type = "HC1")
```

